---
title: "Poročilo pri predmetu Analiza podatkov s programom R"
author: "Timotej Vesel"
output:
  html_document: default
  pdf_document:
    includes:
      in_header: lib/styles.sty
    latex_engine: xelatex
runtime: shiny
---

```{r setup, echo=FALSE, results='hide', message=FALSE}
# Če želimo nastaviti pisave v PDF-ju, odkomentiramo
# in sledimo navodilom v programu.
#source("fontconfig.r", encoding = "UTF-8")

# Uvoz vseh potrebnih knjižnic
source("lib/libraries.r", encoding = "UTF-8")
```

# Izbira teme


Pri projektu bom analiziral podajalce, izbrane na draftu lige NFL. Zanima me povezava med izborom na draftu in uspešnostjo kariere.

Analizirati želim, katere ekipe so imele največ izborov v prvem krogu in pa, katere ekipe so izbrale največ podajalcev, ki so jim uspele vrhunske kariere.
Zanima pa me tudi v katerih regijah in zveznih državah so univerze, ki proizvedejo najboljše podajalce ameriškega nogometa.

***

# Obdelava, uvoz in čiščenje podatkov

```{r uvoz, echo=FALSE, message=FALSE}
source("uvoz/uvoz-html.r", encoding = "UTF-8")
```

Uvozil sem podatke o podajalcih v obliki CSV iz spletne strani pro-footbal-reference.com ter v obliki HTML
z NFL. Podatke imam v dveh razpredelnicah v obliki *tidy data*, ki sem ju zdruzil v eno razpredelnico.

1. `draft.ekipe` - podatki o collegu in klubu, ki je izbral igralca
  - `Ime` - spremenljivka: ime in priimek igralca (besedilo),
  - `College` - spremenljivka: college za katerega je podajalec igral (besedilo),
  - `Ekipa` - meritev: ekipa, ki je podajalca izbrala na draftu (število).

2. `statistika` - podatki o statistiki podajalcev
  - `Leto` - spremenljivka: leto v katerem je bil podajalec izbran (celo število),
  - `Krog` - spremenljivka : krog v katerem je bil izbran (celo število),
  - `Izbor` - meritev: kateri izbor je bil (celo število),
  - `Ime` - spremenljivka: ime in priimek podajalca (besedilo),
  - `All-Pro` - meritev: število izoborov v All-Proo first team (celo število),
  - `Pro bowl` - meritev: pštevilo izborov na pro bowl (celo število),
  - `St.tekem` - meritev: števil odigranih tekem (celo število),
  - `Uspesne.p` - meritev: število uspešnih podaj (celo število),
  - `Podaje` - meritev: število vseh podaj, ki jih je vrgel podajalec (celo število),
  - `Jardi.podaje` - spremenljivka: število jardov, ki jih je ekipa pridobila z njegovimi podajam (celo število),
  - `Podaje.TD` - spremenljivka: število podaj, po katerih je ekipa dosegla touchdown (celo število),
  - `Prestrezene podaje` - spremenljivka: podaje, ki jih je obramba prestregla podajalcu (celo število),
  - `St.tekov` - spremenljivka: kolikokrat je podajalec tekel (celo število),
  - `Jardi.tek` - spremenljivka: število jardov, ki jih je podajalec pridobil s tekom (celo število),
  - `TD.tek` - spremenljivka število touchdownov, ki jih je podajalec dosegel po tleh (celo število),

**Opomba**: da bi razpredelnica `obcine` res bila v obliki *tidy data*, bi morali odstraniti stolpec `gostota` (saj je izpeljan iz stolpcev `povrsina` in `prebivalci`), podatke o pokrajinah pa bi morali premakniti v drugo razpredelnico, saj nekatere občine pripadajo dvema pokrajinama. Podobno bi morali narediti tudi s stolpcem `odcepitev`.

Spodnji graf prikazuje porazdelitev števila naselij v občinah.

```{r histogram, echo=FALSE, message=FALSE, fig.align='center', fig.cap='Histogram števila naselij v občinah'}
ggplot(obcine, aes(x = naselja)) + geom_histogram() +
  ggtitle("Pogostost števila naselij") + xlab("Število naselij") + ylab("Število občin")
```

***

# Analiza in vizualizacija podatkov

```{r vizualizacija, echo=FALSE, message=FALSE, warning=FALSE}
source("vizualizacija/vizualizacija.r", encoding = "UTF-8")
```

Spodnji zemljevid prikazuje povprečno velikost družine za vsako občino.

```{r zemljevid, echo=FALSE, fig.align='center', fig.cap='Zemljevid povprečnega števila otrok v družini'}
ggplot() + geom_polygon(data = left_join(zemljevid, povprecja, by = c("OB_UIME" = "obcina")),
                        aes(x = long, y = lat, group = group, fill = povprecje)) +
  ggtitle("Povprečno število otrok v družini") + xlab("") + ylab("") +
  guides(fill = guide_colorbar(title = "Povprečje"))
```

***

# Napredna analiza podatkov

```{r analiza, echo=FALSE, message=FALSE}
source("analiza/analiza.r", encoding = "UTF-8")
```

Spodnji graf prikazuje povezavo med številom naselij in površino občine.

```{r graf, echo=FALSE, fig.align='center', fig.cap='Povezava med številom naselij in površino občine'}
ggplot(inner_join(obcine, data.frame(obcina = names(skupine),
                                     skupina = factor(skupine)), by = "obcina")
, aes(x = povrsina, y = naselja, color = skupina, size = prebivalci/1000)) + geom_point() +
  ggtitle("Število naselij glede na površino občine") +
  xlab(expression("Površina (km"^2 * ")")) + ylab("Št. naselij") +
  guides(color = guide_legend(title = "Skupina"),
         size = guide_legend(title = "Prebivalci (* 1000)"))
```

***

```{r shiny, echo = FALSE}
shinyAppDir("shiny", options=list(width="100%", height=600))
```
