---
title: "Poročilo pri predmetu Analiza podatkov s programom R"
author: "Timotej Vesel"
output:
  html_document: default
  pdf_document:
    includes:
      in_header: lib/styles.sty
    latex_engine: xelatex

---

```{r setup, echo=FALSE, results='hide',message=FALSE, warning = FALSE}
# Če želimo nastaviti pisave v PDF-ju, odkomentiramo
# in sledimo navodilom v programu.
#source("fontconfig.r", encoding = "UTF-8")

# Uvoz vseh potrebnih knjižnic
source("lib/libraries.r", encoding = "UTF-8")
```

# Izbira teme


Pri projektu bom analiziral podajalce, izbrane na draftu lige NFL. Zanima me povezava med izborom na draftu in uspešnostjo kariere.

Analizirati želim, katere ekipe so imele največ izborov v prvem krogu in pa, katere ekipe so izbrale največ podajalcev, ki so jim uspele vrhunske kariere.
Zanima pa me tudi v katerih regijah in zveznih državah so univerze, ki proizvedejo najboljše podajalce ameriškega nogometa.

***

# Obdelava, uvoz in čiščenje podatkov

```{r uvoz, echo=FALSE, message=FALSE, warning=FALSE}
source("uvoz/uvoz-html.r", encoding = "UTF-8")
```

Uvozil sem podatke o podajalcih v v ligi NFL. Nekaj, predvsem statističnih, podatkov sem dobil v obliki CSV iz spletne strani pro-footbal-reference.com.te podatke sem dal v razpredelnico `statistika`. Podatke o tem kateri college je obiskoval igralec in katerih klub ga je izbral pa s spletne strani lige NFL. Podatke iz razpredelnice `statistika` sem nato preuredil v obliko *tidy data*, tako da sem jih razporedil v več razpredelnic, ki so opisane spodaj.

1. V razpredelnici **draft.ekipe** so podatki o collegu za katerega je igral podajalec, o klubu, ki je igralca izbral in letu, krogu in izboru v katerem so ga izbrali.
  - `Ime` - spremenljivka: ime in priimek igralca (besedilo),
  - `Leto` - spremenljivka: leto v katerem je bil podajalec izbran na naboru (celo število),
  - `Krog` - spremenljivka: krog v katerem je bil podajalec izbrana na naboru(celo število),
  - `Izbor` - spremenljivka: kateri po vrsti je bil izbran (celo število),
  - `College` - spremenljivka: college za katerega je podajalec igral (besedilo),
  - `Ekipa` - spremenljivka: ekipa, ki je podajalca izbrala na draftu (besedilo).
  
  

2. V razpredelnici **podaje.td** so prikazni podatki o uspešnih podajah, številu vseh podaj, podajah, ki so vodile do toucdowna, prestreženih podajah in številu toucdownov, ki jih je podajalec dosegel s tekom. 
  - `Ime` - spremenljivka: ime in priimek podajalca (besedilo),
  - `tip` - spremenljivka: navede vrsto podaje oziroma teka (faktor),
  - `stevilo` - meritev: število prej navedenega tipa (celo število).

3. Razpredelnica **jardi** prikazuje število jardov, ki jih je podajalec pridobil s podajami in s tekom in pa število podaj in tekov.
  - `Ime` - spremenljivka: ime in priimek podajalca (besedilo),
  - `tip` - spremenljivka: pove ali gre za podaje ali tek (faktor),
  - `stevilo` - meritev: število prej navedenega tipa (celo število).

4. Razpredelnica **tekme** prikazuje koliko tekem je podajalec odigrač v ligi NFL.
  - `Ime` - spremenljivka: ime in priimek podajalca (besedilo),
  - `St.tekem` - meritev: stevilo odigranih tekem (celo število).
  
5. V razpredelnica **pro** pa so prikazani podatki o številu izborov na Pro Bowl in v All-Pro ekipo.
  - `Ime` - spremenljivka: ime in priimek podajalca (besedilo),
  - `tip` - spremenljivka: pove ali gre za izbore na Pro Bowl ali v All-Pro (faktor),
  - `stevilo` - meritev: ime in priimek podajalca (besedilo).

***